# 请教陈版，新租赁准则下，售后租回业务的问题

提问人：gpqg 时间：2020-09-22 13:45:00
陈版，对于售后租回业务中，如果售价低于市场价格的款项作为预付租金进行会计处理，那么预付租金该如何理解呢？使用预付账款这个会计科目来核算吗？
是否和售价高于市场价格的处理思路是类似的呢？
谢谢陈版！

回答人：chenyiwei
在一项公允的交易中，如果售价低于市价，则该差额将在后续通过较低的租金予以补偿。因此准则规定将该差额体现未预付租金，使得资产处置损益和后续的租金都分别体现各自的市场价格水平（即公允价值）。这部分预付租金构成使用权资产成本的组成部分，故应借记使用权资产。